# 同一控制下的吸收合并债权债务继承

提问人：jiangzekuan1 时间：2019-09-11 09:19:01
同一控制下的吸收合并债权按账面净值继承还是按照债权原值和坏账准备分别继承？

回答人：chenyiwei
理论上对于吸收方而言承接被吸收方的资产和负债就是对这些资产和负债的初始确认过程，所以直接按净值初始确认。当然，如果吸收方有其他子公司，需编制合并报表的，则在合并报表层面，由于视同这些资产、负债在最早比较期间期初已经纳入，所以在合并报表层面还是按原值和坏账准备分别体现的。